臺灣新北地方法院刑事裁定
                                     111年度聲字第2591號
聲  請  人  臺灣新北地方檢察署檢察官
受  刑  人  黃銘光


                   （現於法務部矯正署臺北監獄臺北分監執
                   行中）
上列聲請人因對受刑人數罪併罰有二裁判以上，聲請定其應執行
之刑（111年度執聲字第1894號），本院裁定如下：
    主  文
黃銘光因犯如附表所載之罪，所處如附表所載之刑，應執行有期
徒刑壹年玖月。
    理  由
一、聲請意旨略以：受刑人黃銘光因犯毒品危害防制條例等案件
    ，先後經判決確定如附表，應依刑法第53條、第51條第5款
    ，定其應執行之刑，爰依刑事訴訟法第477條第1項聲請裁定
    等語。
二、按依刑法第53條應依刑法第51條第5款之規定，定其應執行
    之刑者，由該案犯罪事實最後判決法院之檢察官，聲請該法
    院裁定之；裁判確定前犯數罪者，併合處罰之。但有下列情
    形之一者，不在此限：一、得易科罰金之罪與不得易科罰金
    之罪。二、得易科罰金之罪與不得易服社會勞動之罪。三、
    得易服社會勞動之罪與不得易科罰金之罪。四、得易服社會
    勞動之罪與不得易服社會勞動之罪。前項但書情形，受刑人
    請求檢察官聲請定應執行刑者，依第51條規定定之；數罪併
    罰，有二裁判以上者，依第51條之規定，定其應執行之刑；
    宣告多數有期徒刑者，於各刑中之最長期以上，各刑合併之
    刑期以下，定其刑期，但不得逾30年，刑事訴訟法第477條
    第1項，刑法第50條、第53條、第51條第5款分別定有明文。
三、經查，受刑人因犯毒品危害防制條例等案件，經本院分別判
    處如附表所示之刑（惟聲請書附表編號4之最後事實審案號
    、確定判決案號均應更正如附表編號4所載），均經分別確
    定在案，有各該判決書及臺灣高等法院被告前案紀錄表附卷
    可稽。又受刑人所犯如附表編號1、3所示之罪均屬不得易科
    罰金之罪，依刑法第50條第1項但書規定，本不得與附表編
    號2、4所示得易科罰金之罪刑合併定應執行刑。然受刑人業
    以書面同意檢察官就附表編號1至4所示罪刑向法院聲請定應
    執行刑，有受刑人出具之定刑聲請切結書在卷足憑，揆諸上
    揭條文規定，即應由檢察官聲請法院依刑法第51條規定定其
    應執行刑。茲檢察官以本院為前揭案件犯罪事實最後判決之
    法院，聲請定其應執行之刑，本院審核認聲請為正當，應予
    准許。爰審酌受刑人所犯各罪之犯罪類型、動機、情節及行
    為次數等情狀後整體評價其應受矯治之程度，兼衡責罰相當
    與刑罰經濟之原則，並佐以附表編號1至3所示3罪曾經定應
    執行刑為有期徒刑1年7月確定，及受刑人對本件定應執行刑
    之意見（詳定刑聲請切結書）等情，定其應執行刑如主文所
    示。
四、末按刑事判決關於有期徒刑或拘役得易科罰金之規定，刑法
    第41條定有明文，惟所犯為數罪併罰，其中之一罪雖得易科
    罰金，但因與不得易科之他罪合併處罰之結果，於定執行刑
    時，祇須將各罪之刑合併裁量，不得易科罰金合併執行，司
    法院大法官會議著有釋字第144號解釋可資參照。是本件受
    刑人所犯如附表所示之罪，其中附表編號2、4所示之罪所宣
    告之刑雖均得易科罰金，但因與不得易科之附表編號1、3所
    示之罪合併處罰之結果，已不得易科罰金合併執行，自無再
    諭知易科罰金折算標準之必要，附此敘明。
五、依刑事訴訟法第477條第1項，刑法第50條、第53條、第51條
    第5款，裁定如主文。
中　　華　　民　　國　　111 　年　　9 　　月　　26　　日
                  刑事第十二庭    法  官  陳正偉
以上正本證明與原本無異。
如不服本裁定應於送達後5日內向本院提出抗告狀。
                                  書記官  張馨尹
中　　華　　民　　國　　111 　年　　9 　　月　　27　　日
附表：     編         號  1 2 3 罪         名  竊盜 竊盜 竊盜 宣    告   刑  有期徒刑7月 有期徒刑4月，如易科罰金，以新台幣1千元折算1日 有期徒刑11月 犯  罪 日  期  108年6月17日 108年8月2日 108年8月25日至108年8月27日 偵查(自訴)機關年度案號  新北地檢109年度偵緝字第3083號 新北地檢108年度偵字第32576號、109年度偵字第6764號 新北地檢108年度偵字第32576號、109年度偵字第6764號  最後事實審 法  　院 新北地院 新北地院 新北地院  案  　號 109年度審易字第2513號 109年度易字第1242號 109年度易字第1242號  判決日期 110年1月26日 110年2月23日 110年2月23日  確定 判決 法    院 新北地院 新北地院 新北地院  案    號 109年度審易字第2513號 109年度易字第1242號 109年度易字第1242號  判決確定日期 110年3月16日 110年4月20日 110年4月20日 是否為得易科罰金之案件  否 是 否 備         註  新北地檢110年度執字第3695號 新北地檢110年度執字第4284號 新北地檢110年度執字第4283號   附表編號1至3所示之罪之刑前經臺灣高院以111年度抗字第1915號裁定定應執行刑為有期徒刑1年7月確定（新北地檢111年度執更字第300號）   

編         號  4 （以下空白） （以下空白） 罪         名  毒品危害防制條例   宣    告   刑  有期徒刑3月，如易科罰金，以新台幣1千元折算1日   犯  罪 日  期  110年2月21日為警採尿回溯96小時內之某時   偵查(自訴)機關年度案號  新北地檢110年度毒偵字第3224號   最後事實審 法  　院 新北地院    案  　號 110年度簡字第3611號    判決日期 110年11月15日    確定 判決 法    院 新北地院    案    號 110年度簡字第3611號    判決確定日期 110年12月17日   是否為得易科罰金之案件  是   備         註  新北地檢111年度執字第1863號